---
title: "Avaliação P3 Econometria"
author: "Rodrigo Carvalho da Silva"
date: '2022-06-30'
output: html_document
---

```{r packages, echo=FALSE, include=FALSE}
library(lmtest)
library(stats)
library(haven)
library(skedastic)
library(tidyverse)
library(ivpack)
library(modelsummary)
library(VGAM)

```


## Modelo da função de demanda do consumo diário de cigarros

<center> cigs =  ${\beta}$~0~ + ${\beta}$~1~lincome + ${\beta}$~2~lcigpric +
${\beta}$~3~educ + ${\beta}$~4~age + ${\beta}$~5~agesq + 
${\beta}$~6~restaurn + ${\beta}$~7~white + u </center>        



* O modelo apresenta as seguintes variáveis:

**cigs:** consumo diário de cigarros.

**lincome:** o log da renda. 

**lcigpric:** preço do maço do cigarro.

**age:** idade.       

**agesq:** idade ao quadrado.       

**restaurn:** variável binária, 1 se o estado restringe o fumo em restaurantes, 0 caso contrário.

**white:** variável binária, 1 para brancos, 0 caso contrário.       

``` {r read_dta}
smoke <- read_dta("smoke.dta")
head(smoke)


```


### Estimação da demanda por Mínimos Quadrados Ordinários (MQO)

``` {r mqo}
smoke_mqo <- lm(cigs ~ lincome + lcigpric + educ + age + agesq + restaurn + white,
                data = smoke)
summary(smoke_mqo)

```


#### Teste F 
``` {r teste f nao robusto}

linearHypothesis(smoke_mqo, c("lincome=0", "lcigpric=0", "educ=0", "age=0",
                          "agesq=0", "restaurn=0",
                          "white=0"))
```

<div style="text-align: justify">
  A estimação por MQO considera a variância do termo de erro como esférico, ou seja,
que o modelo apresenta homocedasticidade. Desse forma, ao rodar a regressão por MQO
e com um nível de significância individual de 1%, um ano a mais de educação reduz,
em média, 0.5 unidades demandadas diariamente de cigarro. Além disso, um ano adicional 
de idade aumenta, em média, a demanda no consumo de cigarros por dia em 0.77 unidades.
  
  O modelo é conjuntamente significativo dado o p-valor de 2.58${e}^{-07}$. Assim, pode-se
concluir que o aumento do preço logarítmo do cigarro, um ano a mais de educação, 
a presença de restrição do fumo em restaurantes e a dado que o indivíduo é etinicamente 
branco são variáveis que reduzem, na média, a demanda do consumo de cigarros de modo
conjunto. Enquanto que o da renda em logarítmo e um ano a mais de idade aumentam, na média,
a demanda do consumo por cigarros conjuntamente.</div>

### Teste de Heterocedasticidade: White's Test

``` {r white test}
white_lm(smoke_mqo,  interactions = FALSE, statonly = FALSE)

```

* Com um p-valor de 0.000954 rejeita-se a hipótese de homocedasticidade no modelo.


### Estimação da demanda por Mínimos Quadrados Generalizados Factível (MQGF)

<div style="text-align: justify">
  Em muitos casos não é possível determinar qual é a forma exata da heterocedasticidade
Desse modo, a estimação por MQG se torna insuficiente, assim, estimamos a regressão por
MQGF. Para isso, fazemos o seguinte passo a passo:</div>

1. Rode a regressão por MQP com peso = 1

2. Encontre o resíduo estimado da regressão, o **û**

3. Eleve o resíduo ao quadrado e tire o log natural

4. Faça a regressão dos resídos ao quadrado em relação as variáveis independentes do modelo

5. Obtenha os valores preditos, o $\hat{g}$

6. Encontre o exponencial de $\hat{g}$, conhecido como $\hat{h}$

7. Crie os pesos: $\frac{1}{\hat{h}}$ = *w*.

8. Agora, usamos o MQP com o peso *w*

``` {r mqgf}
u_hat <- resid(smoke_mqo)
log_u_hatsq <- log((u_hat)^2)
reg_u_hat <- lm (log_u_hatsq ~ lincome+ lcigpric + educ + age + agesq + restaurn + white,
                 data = smoke)
g_hat <- fitted(reg_u_hat)
h_hat <- exp(g_hat)
w <- 1/h_hat
smoke_mggf <- glm (cigs ~ lincome+ lcigpric + educ + age + agesq + restaurn + white,
                   data = smoke, weights = w)
summary(smoke_mggf)

```


#### Teste F robusto à heterocedasticidade
``` {r teste f}

linearHypothesis(smoke_mggf, c("lincome=0", "lcigpric=0", "educ=0", "age=0",
                          "agesq=0", "restaurn=0",
                          "white=0"), white.adjust = "hc1")

```

  <div style="text-align: justify"> 
  A partir dos resultados da estimação por MQGF, observa que o modelo é conjuntamente
significativo, pois o p-valor é extremamente baixo, no valor de 2.2${e}^{-16}$.Assim, o 
aumento do preço do cigarro em logarítimo, um ano a mais de
escolaridade, um ano a mais na idade ao quadrado, se é residente em estado com leis 
restritivas a fumo em restaurante e se é etnicamente branco são variáveis que reduzem, 
na média, a demanda do consumo por cigarros de modo conjunto. Enquanto que o aumento 
da renda logarítma e o acréscimo de um ano na idade aumentam, na média,a demanda do 
consumo por cigarros conjuntamente. 

  E com base no nível de significância individual de 1%, temos que o  acréscimo de 
1% na renda, aumenta o consumo médio de cigarros em 1.26 unidades por dia, tudo o mais
constante; um ano a mais de educação reduz em média 0.4676 unidade de cigarros demandados,
tudo o mais constante; um ano a mais de idade aumenta a demanda em 0.4854 unidades de cigarros 
diariamente. Além disso, ser morador em estado que restringe o fumo em restaurantes acarreta a 
redução, em média, de 3.5539 unidades demandadas, com tudo o mais constante.</div>


###  Estimação da demanda por Tobit

``` {r tobit}
smoke_tobit <- AER::tobit(cigs ~ lincome+ lcigpric + educ + age + agesq + restaurn + white,
                          data = smoke)
summary(smoke_tobit)

```


#### Efeito marginal na média

``` {r efeito marginal tobit}
summary(marginaleffects::marginaleffects(smoke_tobit))
```

 <div style="text-align: justify">
  Das 807 observações, 497 estão censuradas à esquerda. Quanto ao nível de signicância 
individual de 1% temos que o efeito da presença de 
restrições do fumo em restaurante contribui para 
a redução da demanda por cigarros e o aumento de um ano na 
escolaridade também reduz a demanda por cigarros. Enquanto 
que um aumento na idade eleva a demanda do consumo por 
cigarros. 

Além disso, o modelo é conjuntamente significativo, com um 
p-valor na ordem de 1.4986${e}^{-08}$. Logo, o acréscimo: do preço do cigarro, em log, da escolaridade e a presença 
de leis restritivas do fumo em restaurantes e indivíduos 
caracteristicamente brancos tendem, na
média, a reduzirem a demanda por cigarro. Enquanto que o 
aumento da renda, em log, e o 
aumento da idadetendem, na média, o aumento da demanda do 
consumo de cigarros. </div>


### Comparação entre MQO, MQGF e Tobit

``` {r modelsummary()}
list_smoke <- list(MQO=smoke_mqo, MQGF=smoke_mggf, Tobit=smoke_tobit)
msummary(list_smoke)

```

  <div style="text-align: justify">
  Após rodar a mesma amostra através de três modelos diferentes: Mínimos Quadrados
Ordinários (MQO), Mínimos Quadrados Generalizados Factíveis (MQGF), Tobit; observa
a mesma direção dos sinais das variáveis independentes. No entanto, dada a natureza 
da amostra é contraproducente o uso de MQO, haja vista que após a realização do Teste 
de White foi rejeitada a hipótese de homocedasticidade, assim o termo de erro não é 
esférico, isso decorre do termo de erro ser concebido como retirado de uma distribuição 
diferente para cada observação. Apesar dos estimadores de MQO não serem viesados, os 
estimadores da variância por MQO são viesados. Assim, é recomendável o uso do MQG, que 
pondera o comportamento dos resíduos, no entanto, como não se sabe a forma exata da 
heterocedasticidade é preciso modelar a função e utilizar o MQGF para estimar os parâmetros 
desconhecidos do modelo. Entretanto, a amostra apresenta uma quantidade expressiva de indivíduos 
que não fumam, ou seja, há diversos *cigs*=0 e como o objetivo é modelar a demanda do consumo por cigarros é recomendável o uso 
do modelo Tobit para a solução de canto. Assim, foi confirmado uma censura à esquerda, ou seja, dada a distribuição 
da variável *cigs*, há um grande represamento de não-fumantes, o que corresponde o lado esquerdo da distribuição,
que é continuamente distribuída. Portanto, com base nas características da amostra o uso do 
modelo **Tobit** é o mais indicado, entre os três, para a análise da demanda do consumo por cigarros. </div>


## Modelo com variável binária

  * Vamos criar uma variável binária *smoker*, onde:

    + **1:** para fumantes
  
    + **0:** para não fumantes
  
  
``` {r novas colunas}
smoke$smoker <- ifelse(smoke$cigs==0, 0,1)
smoke$young <-ifelse(smoke$age<=25, 1,0)
smoke$adult <- ifelse(smoke$age>25 & smoke$age<=60, 1,0)
smoke$senior <- ifelse(smoke$age>60, 1,0)

```

<div style="text-align: justify"> 
  **Obs.:** Foram criadas três dummies, *young* para indivíduos entre 17 e 25 anos,
*adult* para indivíduos entre 26 e 60 anos, e *senior* para indivíduos acima de 60 anos. </div>


### Probit


 <center>smoker= ${\beta}$~0~ + ${\beta}$~1~lincome + ${\beta}$~2~lcigpric +
${\beta}$~3~educ + ${\beta}$~4~restaurn + ${\beta}$~5~white + ${\beta}$~6~young + 
${\beta}$~7~adult + u </center>

``` {r probit}
smoke_probit <- glm(formula = smoker ~ lincome + lcigpric + educ + 
                      restaurn +  white + young + adult, family = binomial
                    (link="probit"), data = smoke)
summary(smoke_probit)

```

### Efeito Marginal Médio - Probit

``` {r probit mfx}
mfx::probitmfx(formula = smoker ~ lincome + lcigpric + educ +
                                restaurn +  white + young + adult,
                                data = smoke,  atmean = FALSE)

```

  <div style="text-align: justify">
  Com base nos resultados obtidos a partir do modelo probit a respeito da variável explicada
em ser ou não fumante e sob efeito marginal médio têm-se as seguintes conclusões: dado o 
nível de significância de 1%, o grupo brancos não é estatisticamente significante, enquanto
que para os indivíduos jovens (17-25 anos) probabilidade de fumar aumenta em 0.1846 e para os 
indivíduos adultos (26-60 anos) a probabilidade de fumar aumenta em 0.2691. Ou seja, a amostra
indica que os jovens têm uma probablidade de fumar menor que os adultos com tudo o mais
constante. </div>


### Modelo Multinomial Ordenado

  <div style="text-align: justify">
  Os modelos multinomiais têm como função descrever a probabilidade de cada possível resultado
como uma função pessoal ou característica específica alternativa. No caso presente, trata-se de
um modelo multinomial ordenado, pois a variável dependente, *smoker_level*, indica a intensidade 
do tabagismo entre os indivíduos da amostra. Tal modelo não é linear, por isso a estimação ocorre
por Máxima Verossimilhança. A distribuição de probabilidade utilizada é a probit. Para fins 
didáticos, considera-se a quantidade máxima diária de consumo de um maço de cigarros (20 unidades) 
como o coorte entre fumantes moderados e muito fumantes. </div>


  * Intensidade do tababismo
  
    + **1:** não-fumantes
    
    + **2:** fumantes moderados (até 20 unidades de cigarros por dia)
    
    + **3:** muito fumantes (acima de 20 unidade de cigarros por dia)
    
``` {r mult ordenado}
smoke <- smoke %>%
  mutate(smoker_level = case_when(
  (smoke$cigs == 0) ~ 1,
  (smoke$cigs > 0 & smoke$cigs <=20)~ 2,
  (smoke$cigs > 20) ~ 3
))

```

``` {r probit mult}

probit_mult <- MASS::polr(as.factor(smoker_level) ~ lincome + lcigpric + educ +
                                restaurn +  white + young + adult,
                                data = smoke, Hess = TRUE, method = c("probit") )
summary(probit_mult)
rr_probit_multi <- exp(coef(probit_mult))
rr_probit_multi


```

   <div style="text-align: justify">
  Com base nos resultados do **risco relativo**, têm-se as seguintes conclusões: os jovens
tem o risco de chance, *odds*, de serem fumantes (moderados ou forte com base nos não fumantes)
em torno de 1.507 vezes se comparado aos indivíduos não jovens, tudo o mais constante. Enquanto 
que o *odds* para adultos serem fumantesé em torno de 2.1460 vezes, tudo o mais constante. E para os indivíduos
brancos serem fumantes o risco relativo é em torno de 0.9711 vezes, tudo o mais constante.

  Quando se compara com o modelo binário probit também se observa uma probabilidade menor dos 
jovens serem fumantes, em média, se comparado com os fumantes adultos a 1% de significância e
tudo o mais constante. Logo, para melhor diagnóstico do comportamento dos fumantes com o objetivo de
elaborar políticas públicas anti-tabagismo é recomendável o uso do modelo multinomial ordenado, 
principalmente se o foco for entre os tabagistas moderados dada a intensidade do vício, ou seja,
focalizar a campanha para aqueles que fumam de forma ocasional. Enquanto que tal especificação 
não é possível no modelo binário probit. Haja vista que o foco, nesse caso, seria a 
homogeneização do comportamento do fumante independentemente da intensidade desse hábito. </div>